<!DOCTYPE html PUBLIC "-//W3C//DTD XHTML 1.0 Transitional//EN" "http://www.w3.org/TR/xhtml1/DTD/xhtml1-transitional.dtd">
<html xmlns="http://www.w3.org/1999/xhtml">
<head>
	<meta http-equiv="Content-Type" content="text/html; charset=iso-8859-1" />
	<title>Ymmärrä suomea</title>
	<style type="text/css" media="all">@import "css/styles.css";</style>
	<script type="text/javascript" src="swfobject.js"></script>
</head>
<body class="font-medium">
	<div id="main-wrapper">
		<div id="topbar"></div>
		<div id="main-menu">
			<table cellspacing="0" cellpadding="0" border="0" class="add-links"><tr>
				<td class="item"><img class="raquo" src="i/raquo.gif" alt="" height="7" width="4" /><a href="/ymmarra/index.php?moduli=sanakirja">Sanakirja</a></td>
				<td class="item"><img class="raquo" src="i/raquo.gif" alt="" height="7" width="4" /><a href="/ymmarra/index.php?moduli=verbit">Verbiluettelo</a></td>
				<td class="item"><img class="raquo" src="i/raquo.gif" alt="" height="7" width="4" /><a href="/ymmarra/index.php?moduli=kielioppi">Kielioppi</a></td>
			</tr></table>
			<table cellspacing="0" cellpadding="0" border="0"><tr>
				<td class="item"><img class="raquo" src="i/raquo.gif" alt="" height="7" width="4" /><a href="/ymmarra/index.php">Etusivu</a></td>
				<td class="item"><img class="raquo" src="i/raquo.gif" alt="" height="7" width="4" /><a href="/ymmarra/index.php?moduli=tekstit">Lukutekstit</a></td>
			</tr></table>
		</div>
		<div id="content">
			<table cellspacing="0" cellpadding="0" border="0" id="content-wrapper"><tr>
				<td>
					<div id="left-menu">
												<div class="header-verb"><span>Verbit</span></div>
						<div class="menu">
								<div class="init"><a href="/ymmarra/index.php?moduli=verbit&kirjain=a">A</a></div>
								<div class="init"><a href="/ymmarra/index.php?moduli=verbit&kirjain=e">E</a></div>
								<div class="init"><a href="/ymmarra/index.php?moduli=verbit&kirjain=h">H</a></div>
								<div class="init"><a href="/ymmarra/index.php?moduli=verbit&kirjain=i">I</a></div>
								<div class="init"><a href="/ymmarra/index.php?moduli=verbit&kirjain=j">J</a></div>
								<div class="init"><a href="/ymmarra/index.php?moduli=verbit&kirjain=k">K</a></div>
								<div class="init"><a href="/ymmarra/index.php?moduli=verbit&kirjain=l">L</a></div>
								<div class="init"><a href="/ymmarra/index.php?moduli=verbit&kirjain=m">M</a></div>
								<div class="init"><a href="/ymmarra/index.php?moduli=verbit&kirjain=n">N</a></div>
								<div class="init"><a href="/ymmarra/index.php?moduli=verbit&kirjain=o">O</a></div>
								<div class="init"><a href="/ymmarra/index.php?moduli=verbit&kirjain=p">P</a></div>
								<div class="init"><a href="/ymmarra/index.php?moduli=verbit&kirjain=r">R</a></div>
								<div class="init"><a href="/ymmarra/index.php?moduli=verbit&kirjain=s">S</a></div>
								<div class="init"><a href="/ymmarra/index.php?moduli=verbit&kirjain=t">T</a></div>
								<div class="init"><a href="/ymmarra/index.php?moduli=verbit&kirjain=u">U</a></div>
								<div class="init"><a href="/ymmarra/index.php?moduli=verbit&kirjain=v">V</a></div>
								<div class="init"><a href="/ymmarra/index.php?moduli=verbit&kirjain=y">Y</a></div>
								<div class="init"><a href="/ymmarra/index.php?moduli=verbit&kirjain=Ä">Ä</a></div>
						</div>					</div>
				</td>
				<td>
					<div id="main-content">
						<div id="path">
							<a href=".">Etusivu</a> &gt; <a href="/ymmarra/index.php?moduli=verbit&kirjain=L">L</a>						</div>
													<h1>LAULAA</h1>
						<table cellspacing="0" cellpadding="0" border="0">
							<tr>
								<td colspan="2" style="padding-bottom:10px;"><strong>Aktiivin indikatiivi</strong></td>
							</tr>
							<tr>
								<td><pre>PREESENS                   
minä     laulan            
sinä     laulat            
hän      laulaa            
me       laulamme          
te       laulatte          
he       laulavat          

PASSIIVI
         lauletaan         

IMPERFEKTI                 
         lauloin           
         lauloit           
         lauloi            
         lauloimme         
         lauloitte         
         lauloivat         

PASSIIVI
         laulettiin        

PERFEKTI
olen     laulanut          
olet     laulanut          
on       laulanut          
olemme   laulaneet         
olette   laulaneet         
ovat     laulaneet         

PASSIIVI
on       laulettu          

PLUSKVAMPERFEKTI
olin     laulanut          
olit     laulanut          
oli      laulanut          
olimme   laulaneet         
olitte   laulaneet         
olivat   laulaneet         

PASSIIVI
oli      laulettu          
</pre></td>
								<td>&nbsp;&nbsp;&nbsp;</td>
								<td><pre>  KIELTOMUOTO
  en        laula
  et        laula
  ei        laula
  emme      laula
  ette      laula
  eivät     laula


  ei        lauleta

   
  en        laulanut
  et        laulanut
  ei        laulanut
  emme      laulaneet
  ette      laulaneet
  eivät     laulaneet


  ei        laulettu 


  en    ole laulanut
  et    ole laulanut
  ei    ole laulanut
  emme  ole laulaneet
  ette  ole laulaneet
  eivät ole laulaneet


  ei    ole laulettu 


  en    ollut  laulanut
  et    ollut  laulanut
  ei    ollut  laulanut
  emme  olleet laulaneet
  ette  olleet laulaneet
  eivät olleet laulaneet


  ei    ollut  laulettu
</pre></td>
							</tr>
						</table>
						<table cellspacing="0" cellpadding="0" border="0">
							<tr>
								<td colspan="2" style="padding-bottom:10px;"><strong>Aktiivin konditionaali</strong></td>
							</tr>
							<tr>
								<td><pre>PREESENS
minä     laulaisin         
sinä     laulaisit         
hän      laulaisi          
me       laulaisimme       
te       laulaisitte       
he       laulaisivat       

PASSIIVI
         laulettaisiin     

PERFEKTI
olisin   laulanut          
olisit   laulanut          
olisi    laulanut          
olisimme laulaneet         
olisitte laulaneet         
olisivat laulaneet         

PASSIIVI
olisi    laulettu          
</pre></td>
								<td>&nbsp;&nbsp;&nbsp;</td>
								<td><pre> 
  en        laulaisi
  et        laulaisi
  ei        laulaisi
  emme      laulaisi
  ette      laulaisi
  eivät     laulaisi


  ei        laulettaisi 


  en    olisi  laulanut
  et    olisi  laulanut
  ei    olisi  laulanut
  emme  olisi  laulaneet
  ette  olisi  laulaneet
  eivät olisi  laulaneet 


  ei    olisi  laulettu
</pre></td>
							</tr>
						</table>
						<table cellspacing="0" cellpadding="0" border="0">
							<tr>
								<td colspan="2" style="padding-bottom:10px;"><strong>Aktiivin potentiaali</strong></td>
							</tr>
							<tr>
								<td><pre>PREESENS
minä     laulanen          
sinä     laulanet          
hän      laulanee          
me       laulanemme        
te       laulanette        
he       laulanevat        

PASSIIVI
         laulettaneen      

PERFEKTI
lienen   laulanut          
lienet   laulanut          
lienee   laulanut          
lienemme laulaneet         
lienette laulaneet         
lienevät laulaneet         

PASSIIVI
lienee   laulettu          
</pre></td>
								<td>&nbsp;&nbsp;&nbsp;</td>
								<td><pre> 
  en        laulane
  et        laulane
  ei        laulane
  emme      laulane
  ette      laulane
  eivät     laulane


  ei        laulettane 


  en    liene  laulanut
  et    liene  laulanut
  ei    liene  laulanut
  emme  liene  laulaneet
  ette  liene  laulaneet
  eivät liene  laulaneet


  ei    liene  laulettu
</pre></td>
							</tr>
						</table>
						<table cellspacing="0" cellpadding="0" border="0">
							<tr>
								<td colspan="2" style="padding-bottom:10px;"><strong>Aktiivin imperatiivi</strong></td>
							</tr>
							<tr>
								<td><pre>PREESENS

(sinä)   laula             
(hän)    laulakoon         
(me)     laulakaamme       
(te)     laulakaa          
(he)     laulakoot         

PASSIIVI
         laulettakoon      

PERFEKTI

ole      laulanut          
olkoon   laulanut          
olkaamme laulaneet         
olkaa    laulaneet         
olkoot   laulaneet         

PASSIIVI

olkoon   laulettu          
</pre></td>
								<td>&nbsp;&nbsp;&nbsp;</td>
								<td><pre> 

  älä       laula
  älköön    laulako
  älkäämme  laulako
  älkää     laulako
  älkööt    laulako


  älköön    laulettako 



  älä      ole  laulanut
  älköön   olko laulanut
  älkäämme olko laulaneet
  älkää    olko laulaneet
  älkööt   olko laulaneet



   älköön   olko laulettu
</pre></td>
							</tr>
						</table>
						<table cellspacing="0" cellpadding="0" border="0">
							<tr>
								<td colspan="2" style="padding-bottom:10px;"><strong>Verbin nominaalimuodot</strong></td>
							</tr>
							<tr>
								<td><pre>I INFINITIIVI              

Lyhyempi muoto:            
         laulaa            

Pitempi muoto:             
         laulaakseni       
         laulaaksesi
         laulaakseen
         laulaaksemme
         laulaaksenne
         laulaakseen

III  INFINITIIVI           

inessiivi    laulamassa    
elatiivi     laulamasta    
illatiivi    laulamaan     
adessiivi    laulamalla
abessiivi    laulamatta    
instruktiivi laulaman      
                           
Passiivi
instruktiivi laulettaman   
                           
                           



<pre>

</BODY>
</HTML>
</pre></td>
								<td>&nbsp;&nbsp;&nbsp;</td>
								<td><pre>  II INFINITIIVI

  inessiivi     laulaessa
  instruktiivi  laulaen

  Passiivi
  inessiivi     laulettaessa 






  IV INFINITIIVI

  nominatiivi   laulaminen
  partitiivi    laulamista
   

  I PARTISIIPPI 
  aktiivi       laulava
  passiivi      laulettava 

  II PARTISIIPPI 
  aktiivi       laulanut
  passiivi      laulettu 







</pre></td>
							</tr>
						</table>

					</div>
				</td>
			</tr></table>		</div>
		<div id="footer"><a href="http://www.oph.fi/"><img src="i/oph_logo_ymmarrasuomea.gif" width="157" height="35" alt="OPH" /></a></div>
	</div>
</body>
</html>
